臺灣高雄地方法院刑事判決　　　　　　　　　　　　九十一年度易字第一七二六號
　　公　訴　人　臺灣高雄地方法院檢察署檢察官
　　被　　　告　乙○○
右列被告因毀棄損壞案件，經檢察官提起公訴（九十一年度偵字第八一二二號），本
院判決如左：
    主  文
乙○○損壞他人之房間門陸扇、木板牆拾貳面，足以生損害於他人，累犯，處拘役肆
拾日，如易科罰金，以佰元折算壹日。
    事  實
一、乙○○曾於民國八十五年間因詐欺案件，經本院判處有期徒刑八月，經臺灣高等
    法院高雄分院駁回上訴確定，於八十七年三月三十日執行完畢，猶不知悔改，於
    九十一年三月十三日，與甲○○訂立契約，承攬粉刷甲○○所有門牌號碼高雄市
    ○○○路二十四號之房屋內牆壁，約定報酬為新台幣（以下同）二萬五千元，甲
    ○○即將房屋鑰匙交付乙○○。詎乙○○工作四日尚未完成工作之際，於九十一
    年三月十八日因欲向甲○○預支五千元購買油漆等材料遭拒絕，即心生不滿，並
    基於毀損故意，乘機持前開鑰匙進入該屋，將屋內房間門六扇打破，裝潢木板牆
    十二面以不明工具予以打洞損壞，足生損害於甲○○。
二、案經甲○○訴由高雄市政府警察局新興分局移送臺灣高雄地方法院檢察署檢察官
    偵查起訴。
    理  由
一、訊據被告乙○○固坦承於右揭時、地承攬告訴人甲○○前開房屋內粉刷牆壁等工
    作，工作四日尚未完工，向告訴人要求借款五千元購買材料，遭告訴人拒絕後，
    未再繼續工作等事實，惟矢口否認有何毀損犯行，辯稱：我幫告訴人作的是撕壁
    紙後再油漆，工作數日後打行動電話找告訴人，電話都不通，找不到人，就沒有
    繼續工作，後來告訴人打電話來詢問，我請他先拿五千元之材料錢借我，告訴人
    要求全部做完才給付報酬，沒有進去屋內毀損房間門、牆壁云云。
二、經查：告訴人所有前開房屋內房間門六扇遭人打破，裝潢木板牆十二面以不明工
    具予以打洞損壞，該房屋係一至三樓獨棟店面，樓下以鐵捲門管制，苟無鑰匙出
    入根本無法進入，且鐵捲門未遭破壞之事實，業據告訴人於警、偵訊及本院審理
    中指訴綦詳，並有現場照片二本附於偵查卷可按，又被告僅完成部分工作，即向
    告訴人索取五千元欲購買油漆，為告訴人所拒絕，被告即未再繼續完成工作，告
    訴人於九十一年三月二十四日經鄰居通知，始發現屋內之房間門及木板牆已遭毀
    壞等情，為被告自承在卷，並據告訴人於警、偵訊及本院審理中陳明。按稱承攬
    者，謂當事人約定，一方為他方完成一定之工作，他方俟工作完成給付報酬之契
    約，約定由承攬人供給材料者，其材料之價額推定為報酬之一部，民法第四百九
    十條定有明文。本件告訴人與被告約定，由被告為告訴人完成屋內之牆壁粉刷，
    告訴人給付二萬五千元之報酬，自屬承攬契約無訛，被告既未完成工作，即欲向
    告訴人索取報酬，已有可議之處，又本件除房門、木板牆遭毀壞之外，部分牆壁
    、地板及停放在告訴人前開房屋前方鄰居之小客車，均遭人以油漆潑灑，而被告
    係從事油漆工作，衡情，該油漆應係被告所潑灑，況被告當時仍持有告訴人交付
    之鑰匙，可自由進出該房屋，而該房屋內之一樓鐵捲門既未遭人破壞，則該屋內
    門、牆，係被告因預支報酬未果，亦未完成工作而未獲取報酬，心有不甘，持告
    訴人交付之鑰匙進入後所損壞一節，堪以認定。被告前開辯解，顯係事後卸責之
    詞，不足採信，其犯行堪予認定。
三、核被告所為，係犯刑法第三百五十四條之毀損罪。查被告曾於八十五年間因詐欺
    案件，經本完判處有期徒刑八月，經臺灣高等法院高雄分院駁回上訴確定，於八
    十七年三月三十日執行完畢之事實，有臺灣高等法院被告全國前案紀錄表及臺灣
    高雄地方法院檢察署刑案資料查註紀錄表各一份在卷可稽，其於刑之執行完畢，
    五年以內再犯有期徒刑以上刑之本罪，為累犯，依刑法第四十七條規定加重其刑
    。審酌被告前已有妨害兵役、妨害自由、詐欺等前科，有臺灣高等法院被告全國
    前案紀錄表一份在卷可稽，素行不佳，因與告訴人因承攬房屋粉刷一事，欲預支
    報酬遭拒心生不滿，而損壞告訴人房屋之房門及木板牆，惡性非輕等一切情狀，
    量處如主文所示之刑，並諭知易科罰金之折算標準。公訴意旨另以被告在牆面潑
    灑油漆，致令不堪使用，亦認被告涉犯刑法第三百五十四條毀損罪嫌。經查，自
    卷附之照片二本內容觀之，告訴人所有之前開房屋，僅有頂樓之水泥地板及一小
    部分之外牆磁磚遭油漆潑灑，面積不大，外牆磁磚上之油漆以溶劑清洗應可清除
    ，是該地板上及外牆上之油漆，均尚不到達致令不堪用之程度，與刑法第三百五
    十四條之構成要件不符，此部分之行為，尚不構成毀損罪，本應為無罪之諭知，
    惟公訴意旨認此部分與前開論科刑部分，係犯罪事實之一部，屬裁判上一罪之關
    係，基於審判不可分之法理，爰不另為無罪之諭知。
據上論斷，應依刑事訴訟法第二百九十九條第一項前段，刑法第三百五十四條、第四
十七條、第四十一條第一項，罰金罰鍰提高標準條例第一條前段、第二條，判決如主
文。
中      華      民      國      九十一      年    八    月    二十九    日
                                  臺灣高雄地方法院刑事庭
                                      法  官    涂裕洪
右正本證明與原本無異。
如不服本判決，應於判決送達後十日內，向本院提出上訴狀。
                                      書記官    賴佳慧
中    華    民    國      九十一      年      八      月      三十      日
附錄本案判決論罪科刑法條：
刑法第三百五十四條：
毀棄、損壞前二條以外之他人之物或致令不堪用，足以生損害於公眾或他人者，處二
年以下有期徒刑、拘役或五百元以下罰金。
